【裁判字號】    90,易,234
【裁判日期】    900330
【裁判案由】    違反就業服務法
【裁判全文】
臺灣屏東地方法院刑事判決                            九十年度易字第二三四號
    公  訴  人  臺灣屏東地方法院檢察署檢察官
    被      告  甲○○○
右列被告因違反就業服務法案件，經檢察官提起公訴（九十年度偵字第○三五九號）
，本院判決如左：
        主  文
甲○○○雇主未經許可留用他人所申請聘僱之外國人，其留用人數為一人，處拘役參
拾日，如易科罰金，以佰元折算壹日。
        事  實
一、甲○○○明知未經許可，不得留用他人所申請聘僱之外國人工作，竟於八十九年
    七月一日，在屏東縣高樹鄉○○路七十二號前產業道路，留用乙○○○合法申請
    聘僱之菲律賓籍外國人ＭＡＧＰＡＮＴＡＹ  ＪＵＡＮＩＴＯ  Ｒ一人，從事採
    收椰子之工作，旋於同日上午十時許，為警在上址當場查獲。
二、案經高雄縣警察局六龜分局報告臺灣屏東地方法院檢察署檢察官偵查起訴。
        理  由
一、訊據被告甲○○○固坦認於右揭時地工作時，為警查得證人乙○○○所合法申請
    聘僱之菲律賓籍外國人ＭＡＧＰＡＮＴＡＹ  ＪＵＡＮＩＴＯ  Ｒ之事實不諱，
    惟矢口否認有何雇主未經許可留用他人所申請聘僱之外國人之犯行，辯稱：因乙
    ○○○有事託伊代管該菲傭，伊才將其帶往工作地點就近看管，並無留用云云。
    經查，菲律賓籍外國人ＭＡＧＰＡＮＴＡＹ  ＪＵＡＮＩＴＯ  Ｒ係由證人乙○
    ○○合法申請來台幫傭之事實，業據被告陳稱在卷，核與證人乙○○○證述之情
    節相符，並有外勞動態查詢結果在卷可證，堪認為事實。次查，八十九年七月一
    日因證人乙○○○有事，託請被告看管該外籍勞工之事實，迭據被告供稱在卷，
    且經證人乙○○○證實，亦可信為事實。惟被告於是日將該菲律賓籍外國人攜往
    上開工作地點後，確曾指示該人搬運椰子之事實，已據該人於警訊中稱：「是一
    位老闆甲○○○到我工作的地方，載我到高樹工作。」等語明確（參八十九年七
    月一日警訊筆錄）。核與本件查獲時攝得現場相片所示，該名菲傭上身赤裸，配
    戴手套，顯然正在工作之情相符，有相片影本四紙在卷可證，是堪認被告確有留
    用該名菲傭之事實，其空言辯稱並未留用云云，與事實不符，不足採信。本件罪
    證明確，被告犯行堪以認定。
二、查被告甲○○○為雇主，未經許可留用他人所申請聘僱之外國人，其留用人數為
    一人之行為，係違反就業服務法第五十三條第三款之規定，應依同法第五十八條
    第一項前段論處。審酌被告犯罪之動機、目的、前亦違犯就業服務法經判決在案
    ，仍不知警愓、僅留用外籍幫傭一人，留用之期間非長，所犯情節尚屬輕微及犯
    後否認犯行等一切情狀，爰量處如主文所示之刑，並諭知易科罰金之折算標準，
    以示懲儆。又被告犯罪後，刑法第四十一條經修正通過，法律已有變更，自應依
    同法第二條第一項前段之規定適用裁判時之新法為論科之依據，附此敘明。
據上論斷，應依刑事訴訟法第二百九十九條第一項前段，就業服務法第五十八條第一
項前段，刑法第十一條前段、第二條第一項前段、第四十一條第一項，罰金罰鍰提高
標準條例第二條，判決如主文。
本案經檢察官蕭仁杰到庭執行職務。
中      華      民      國      九十      年      三      月    三十    日
                                      臺灣屏東地方法院刑事第二庭
                                          法  官  林昌義
右正本證明與原本無異。
對於本判決如有不服應於收受送達後十日內向本院提出上訴書狀上訴於台灣高等法院
高雄分院並按他造當事人之人數附具繕本。
                                          書記官  薛慧茹
中      華      民      國      九十      年      三      月    三十    日
附錄法條：
就業服務法第五十八條第一項前段
違反第五十三條第一款、第二款或第三款規定，其聘僱或留用人數為一人者，處六月
以下有期徒刑、拘役或科或併科新臺幣九萬元以下罰金；其聘僱或留用人數為二人以
上者，處三年以下有期徒刑、拘役或科或併科新臺幣三十萬元以下罰金。
就業服務法第五十三條
雇主不得有左列行為：
一、聘僱或留用未經許可或許可失效之外國人。
二、本人名義聘僱外國人為他人工作。
三、未經許可聘僱或留用他人所申請聘僱之外國人。
四、指派所聘僱之外國人從事申請許可以外之工作。


司法院資訊處製作；財團法人民間司法改革基金會備份。
